臺灣臺北地方法院刑事判決
110年度審易緝字第50號
公  訴  人  臺灣臺北地方檢察署檢察官
被      告  林湘瑩



上列被告因毒品危害防制條例案件，經檢察官提起公訴（109年
度毒偵字第1051號、109年度毒偵字第1180號、109年度毒偵字第
1321號、109年度毒偵字第1421號）後，被告於本院審理中就被
訴事實為有罪之陳述，經檢察官聲請改依協商程序而為判決，本
院予以同意，判決如下：
    主      文
林湘瑩犯持有第二級毒品罪，處拘役貳拾日，如易科罰金，以新
臺幣壹仟元折算壹日。
扣案第二級毒品甲基安非他命壹包（驗餘淨重零點壹貳零捌公克
、併同難以析離之包裝袋壹只）沒收銷燬。
    事實及理由
一、本件犯罪事實及證據，除引用檢察官附件起訴書之記載外，
    另據被告於本院審理時坦承犯行，核其自白，與起訴書所載
    事證相符，可認屬實，本案事證明確，被告犯行堪予認定，
    應依法論科（如附件所示，所涉施用第一級毒品罪及施用第
    二級毒品罪部分，已由本院以109年度審訴字第790號另為不
    受理之諭知）。
二、論罪科刑：
　　甲基安非他命係毒品危害防制條例第2條第2項第2款所稱之
    第二級毒品。核被告所為，係犯毒品危害防制條例第11條第
    2項之持有第二級毒品罪。依認罪協商結果判決如主文所示
    ，並諭知易科罰金之折算標準。
三、扣案之第二級毒品甲基安非他命一包（驗餘淨重0.1208公克
    、併同難以析離之包裝袋一只），經鑑驗確含甲基安非他命
    成分，為毒品危害防制條例第2條第2項第2款所列之第二級
    毒品，應依毒品危害防制條例第18條第1項前段規定，宣告
    沒收銷燬。而鑑驗耗損之毒品，既已滅失，自無庸再為諭知
    沒收銷燬。　　　　
四、協商判決除有刑事訴訟法第455條之4第1項第1款於本訊問程
    序終結前，被告撤銷協商合意或檢察官撤回協商聲請者；第
    2款被告協商之意思非出於自由意志者；第4款被告所犯之罪
    非第455條之2第1項所定得以協商判決者；第6款被告有其他
    較重之裁判上一罪之犯罪事實者；第7款法院認應諭知免刑
    或免訴、不受理者情形之一，及違反同條第2項「法院應於
    協商合意範圍內為判決；法院為協商判決所科之刑，以宣告
    緩刑或2年以下有期徒刑、拘役或罰金為限」之規定者外，
    檢察官與被告均不得上訴。如有前述得上訴之情形，得自收
    受判決送達之翌日起20日內，向本院提出上訴書狀，上訴於
    第二審法院，併予敘明。
據上論斷，依刑事訴訟法第455條之2第1項、第455條之8、第454
條、第455條，毒品危害防制條例第11條第2項、第18條第1項前
段，刑法第11條、第41條第1項前段，判決處刑如主文。
本案經檢察官游忠霖提起公訴、檢察官吳春麗、郭郁、邱曉華到
庭執行職務。
中    華    民    國    111   年     9    月     8    日
                  刑事第二十庭    法  官  洪英花
以上正本證明與原本無異。
不得上訴。
                                  書記官  洪啟瑞
中    華    民    國    111   年     9    月     8    日
附錄本案論罪科刑依據法條全文：
毒品危害防制條例第11條第2項
持有第一級毒品者，處三年以下有期徒刑、拘役或新臺幣三十萬
元以下罰金。
持有第二級毒品者，處二年以下有期徒刑、拘役或新臺幣二十萬
元以下罰金。
持有第一級毒品純質淨重十公克以上者，處一年以上七年以下有
期徒刑，得併科新臺幣一百萬元以下罰金。
持有第二級毒品純質淨重二十公克以上者，處六月以上五年以下
有期徒刑，得併科新臺幣七十萬元以下罰金。
持有第三級毒品純質淨重五公克以上者，處二年以下有期徒刑，
得併科新臺幣二十萬元以下罰金。
持有第四級毒品純質淨重五公克以上者，處一年以下有期徒刑，
得併科新臺幣十萬元以下罰金。
持有專供製造或施用第一級、第二級毒品之器具者，處一年以下
有期徒刑、拘役或新臺幣十萬元以下罰金。
附件： 
臺灣臺北地方檢察署檢察官起訴書
                                   109年度毒偵字第1051號
                                                第1180號
                                                第1321號
                                                第1421號
　　被　　　告　林湘瑩　女　34歲（民國00年0月00日生）
　　　　　　　　　　　　籍設新北市○○區○○街00號4樓(新
                          北○○○○○○○○)
                        居新北市○○區○○路00巷0號地下
                          室
　　　　　　　　　　　　國民身分證統一編號：Z000000000號
上列被告因違反毒品危害防制條例案件，業經偵查終結，認應提
起公訴，茲將犯罪事實、證據並所犯法條分敘如下：
　　　　犯罪事實
一、林湘瑩有以下毒品前科
(一)前因施用第二級毒品案件，經法院判處有期徒刑6月確定。
　　另因2次施用第二級毒品、1次施用第一級毒品等案件，經法
    院分別判處有期徒刑6月2次、7月，定應執行有期徒刑1年4
    月確定。上開案件接續執行，於民國107年4月27日縮短刑期
    假釋付保護管束出監，迄同年11月6日保護管束期滿未經撤
    銷視為執行完畢。
(二)詎其仍未戒除毒癮，明知海洛因、甲基安非他命分屬毒品危
    害防制條例第2條第2項第1款、第2款所列管之第一級、第二
    級毒品，不得非法持有或施用，猶為以下持有、施用毒品行
    為：
 1、基於施用第一級毒品海洛因之犯意：
 (1)於108年8月8日下午1時30分許為警採尿回溯24至30小時內
　　某不詳時間，在不詳地點，吸食摻有海洛因香菸。嗣於上述
    採尿時間，因其屬毒品調驗人口而至臺北市政府警察局松山
    分局松山派出所，同意為警採尿送驗，結果呈嗎啡、可待因
    陽性反應而查獲(即本署109年度毒偵字第1051號案件)。
 (2)於109年3月17日下午5時許為警採尿回溯24至30小時內某不詳
    時間，在不詳地點，施用海洛因。嗣其於上述日期中午12時
    許，為警持拘票至新北市○○區○○路00巷0號地下室居所拘提
    其配偶黃冠傑(另案偵辦)，附帶搜索現場時另案扣得黃冠傑
    之注射針筒、海洛因殘渣袋、分裝勺等物，發現其在場而併
    予調查；並於前揭採尿時間，同意為警採尿送驗，結果呈嗎
    啡陽性反應而查獲(即本署109年度毒偵字第1421號案件)。
 2、基於施用第二級毒品甲基安非他命之犯意：
 (1)於109年3月5日夜間7時許為警採尿回溯96小時內某不詳時間
　　，在不詳地點，以置入玻璃球內燃火燒烤後吸食所生煙霧方
    式施用該毒品。嗣其於上述日期傍晚6時39分許，行經臺北
    市○○區○○路00號為警另案緝獲；另發現其為毒品人口，於前
    揭採尿時間，經其同意為警採集尿液送驗，結果呈甲基安非
    他命陽性反應而查獲(即本署109年度毒偵字第1180號案件)
    。
 (2)於109年3月5日夜間7時許至翌(6)日凌晨1時10分許為警採尿
    前某不詳時間，在不詳地點，又以置入玻璃球內燃火燒烤後
    吸食所生煙霧方式施用甲基安非他命。
 3、另基於持有第二級毒品甲基安非他命之犯意，於109年3月6
　　日凌晨0時20至30分許，在新北市板橋區光復橋附近購得甲
    基安非他命1包(毛重約0.24公克)而持有之(來源疑為林春長
    ，另案偵辦中)。嗣其於同年3月6日凌晨1時許，由林春長騎
    車載送行經台北市萬華區西園路與廣州街交會處時為警攔查
    ，發現其有毒品前科，徵得同意搜索後扣得前述毒品；復於
    當日凌晨1時10分許，同意為警採尿送驗，結果呈安非他命
    、甲基安非他命陽性反應而查獲(即本署109年度毒偵字第13
    21號案件)。
二、案經臺北市政府警察局松山分局、同局萬華分局報告偵辦。
　　　　證據並所犯法條
一、證據清單及待證事實
編號 證據名稱 待證事實 1 被告林湘瑩於警詢、偵訊時之供述。 (1)矢口否認有於犯罪事實一、 　 (二)所載時間、地點，施用海洛因或甲基安非他命之犯行。 (2)惟渠所涉犯嫌，有以下證據清單所列證據可資佐證，應堪以認定，難認所辯為真。 2 (1)108年8月8日勘察採 　 證同意書、應受尿液採驗人尿液檢體採集送驗紀錄。 (2)台灣尖端先進生技醫藥股份有限公司於108年8月27日出具之濫用藥物檢驗報告。 (1)證明送驗編號WZ0000000000 　 2號之尿液，確係自被告身體排放、採集之代謝物。 (2)證明被告該次為警採尿送驗後，檢驗結果呈嗎啡、可待因陽性反應。 3 (1)109年3月5日勘察採證同意書、臺北市政府警察局偵辦毒品案件尿液檢體委驗單。 (2)台灣尖端先進生技醫藥股份有限公司於109年3月20日出具之濫用藥物檢驗報告。 (1)證明送驗編號143181號之 　 尿液，確係自被告身體排放、採集之代謝物。 (2)證明被告該次為警採尿送驗後，檢驗結果呈甲基安非他命陽性反應。 4 (1)109年3月6日勘察採證同意書、臺北市政府警察局偵辦毒品案件尿液檢體委驗單。 (2)台灣尖端先進生技醫 　 藥股份有限公司於109年3月20日出具之濫用藥物檢驗報告。 (1)證明送驗編號143183號之尿 　 液，確係自被告身體排放、採集之代謝物。 (2)證明被告該次為警採尿送驗後，檢驗結果呈安非他命、甲基安非他命陽性反應。 (3)觀諸被告本次驗尿結果，測得安非他命、甲基安非他命濃度顯高於證據清單編號3所示數值，足堪認其於109年3月5日至翌(6)日為警查獲期間，有再次施用甲基安非他命行為。 5 (1)109年3月17日勘察採證同意書、臺北市政府警察局偵辦毒品案件尿液檢體委驗單。 (2)台灣尖端先進生技醫藥股份有限公司於109年3月31日出具之濫用藥物檢驗報告。 (1)證明送驗編號135706號之尿 　 液，確係自被告身體排放、採集之代謝物。 (2)證明被告該次為警採尿送驗後，檢驗結果呈嗎啡陽性反應。 6 (1)扣案甲基安非他命1包、查獲照片3張。 (2)臺北市政府警察局萬華分局查獲毒品危害防制條例毒品初步鑑驗報告單、交通部民用航空局航空醫務中心毒品鑑定書。 被告於犯罪事實一、(二)、3所載時間、地點遭扣案之毒品，經送鑑驗後，檢出第二級毒品甲基安非他命成分。 
二、核被告林湘瑩所為，係犯2次毒品危害防制條例第10條第1項
　　之施用第一級毒品、2次第10條第2項之施用第二級毒品、第
    11條第2項之持有第二級毒品等罪嫌。其所為上開各犯行間
    ，彼此犯意各別、行為互異，請予分論併罰。又其前受有期
    徒刑執行完畢，5年內再故意犯本件之有期徒刑以上之罪，
    為累犯，請依刑法第47條第1項規定及大法官釋字第775號解
    釋意旨，裁量是否加重其刑。至扣案物品請依法宣告沒收銷
    燬之。
三、依毒品危害防制條例第23條第2項、刑事訴訟法第251條第1 
    項提起公訴。
  　此　致
臺灣臺北地方法院
中　　華　　民　　國　　109 　年　　5 　　月　　29　　日
　　　　　　　　　　　　　　　檢　察　官  游  忠  霖
本件正本證明與原本無異　
中　　華　　民　　國　　109 　年　　6 　　月　　5 　　日
                              書　記　官  張  維  潔
附錄本案所犯法條全文 
毒品危害防制條例第10條
施用第一級毒品者，處 6 月以上 5 年以下有期徒刑。
施用第二級毒品者，處 3 年以下有期徒刑。

毒品危害防制條例第11條
持有第一級毒品者，處 3 年以下有期徒刑、拘役或新臺幣 5 萬
元以下罰金。
持有第二級毒品者，處 2 年以下有期徒刑、拘役或新臺幣 3 萬
元以下罰金。
持有第一級毒品純質淨重十公克以上者，處 1 年以上 7 年以下
有期徒刑，得併科新臺幣 1 百萬元以下罰金。
持有第二級毒品純質淨重二十公克以上者，處 6 月以上 5 年以
下有期徒刑，得併科新臺幣 70 萬元以下罰金。
持有第三級毒品純質淨重二十公克以上者，處 3 年以下有期徒
刑，得併科新臺幣 30 萬元以下罰金。
持有第四級毒品純質淨重二十公克以上者，處 1 年以下有期徒
刑，得併科新臺幣 10 萬元以下罰金。
持有專供製造或施用第一級、第二級毒品之器具者，處 1 年以
下有期徒刑、拘役或新臺幣 1 萬元以下罰金。